# 请教陈版主，同一主体不同项目投资递延所得税资产确认问题

提问人：FOX! 时间：2022-01-04 14:51:50
请教陈版主，某一法人主体投资了 3 个基金项目均分类为交易性金融资产，资产负债表日时 3 个项目A、项目B、项目C均估值减值，其中项目A估值减值幅度较大，经管理层判断项目A日后估值增值可能性较小，该项目公允价值变动未来期间回调可能性很低，意欲将项目A的估值变动作为永久性差异于所得税中进行纳税调增（即不确认递延所得税资产）。
问题 ：：请问陈版主，同一会计主体，能否部分投资项目B、项目C确认递延所得税资产，项目A估值变动作为永久性差异不确认递延所得税资产？部分投资项目确认递延所得税资产是否有什么需要注意或关注的事项？感激，谢谢！

回答人：chenyiwei
确认递延所得税资产的条件：（ 1 ）存在可抵扣暂时性差异，或者可抵扣亏损，或者未来纳税调减额；（ 2 ）预计在可预见的未来可产生足够多的应纳税所得额；（ 3 ）可抵扣暂时性差异在可预见的未来很可能转回。
对于投资资产，其暂时性差异的转回主要依据投资的处置。因此如果在可预见的未来预计不会处置，则不应确认递延所得税资产。如果虽然在可预见的未来预计会处置，但预计处置时投资方无足够应纳税所得额的，也不应确认。除此之外，应就该项可抵扣暂时性差异事项确认递延所得税资产。